pt-PT: Artigos de desporto > Atividades recreativas no exterior > Desportos náuticos e aquáticos > Desportos náuticos e rafting > Acessórios para caiaques: Carrinhos de transporte para caiaques; Coberturas de poço para caiaques; Sacos de convés para caiaque; Suportes e calhas para caiaques; Estabilizadores para caiaques; Lemes e direção para caiaques; Equipamento de segurança e resgate para caiaques; Velas para caiaque; Tampões de drenagem para caiaques; Assentos e almofadas para caiaques; Saias impermeáveis para caiaque; Sacos de armazenamento para caiaque
zh-CN: 体育用品 > 户外休闲 > 划船/水上运动 > 赛艇用品 > 皮艇配件: 皮划艇推车; 皮划艇座舱盖; 皮划艇甲板包; 皮划艇支架与滑轨; 皮划艇支腿; 皮划艇方向舵与转向系统; 皮划艇安全与救援设备; 皮划艇帆; 皮划艇排水孔塞; 皮划艇座椅与坐垫; 皮划艇防水裙; 皮划艇收纳包
nb: Sportsutstyr > Friluftsliv > Båt og vannsport > Båt og rafting > Kajakktilbehør: Kajakktraller; Cockpittrekk til kajakk; Dekksvesker til kajakk; Fester og skinner til kajakk; Utriggere til kajakk; Ror og styring til kajakk; Sikkerhets- og redningsutstyr til kajakk; Kajakkseil; Lenseplugger til kajakk; Kajakkseter og puter; Spruttrekk til kajakk; Lagringsvesker for kajakk
cs: Sportovní potřeby > Outdoorové aktivity > Lodě a vodní sporty > Kajaky, kánoe a rafty > Kajaky – příslušenství: Vozíky na kajak; Kryty kokpitu na kajak; Kajaky – palubní vaky (deck bag); Držáky a kolejnice na kajak; Stabilizační plováky na kajak; Kormidla a řízení na kajak; Bezpečnostní a záchranné vybavení pro kajaky; Kajaky – plachty; Zátky odtokových otvorů pro kajaky; Sedačky a polštáře do kajaku; Špricdeky na kajak; Kajaky – skladovací tašky
bg-BG: Спортни стоки > Спортни занимания на открито > Плаване с лодка и водни спортове > Плаване с лодка и рафтинг > Аксесоари за каяк: Колички за каяк; Покривала зa каяк; Чанти за палуба за каяк; Стойки за каяк и монтажни релси; Странични стабилизатори за каяк; Рулове и управление за каяк; Екипировка за безопасност и спасително оборудване за каяк; Платна за каяк; Тапи за дренажни отвори на каяк; Седалки и възглавници за каяк; Шприцки за каяк; Чанти за съхранение на каяк
nl: Sportartikelen > Buitenrecreatie > Boten en watersport > Varen en rafting > Accessoires voor kajakken: Kajakkarren; Kajak-cockpithoezen; Dektassen voor kajakken; Kajaksteunen en -rails; Kajak-outriggers; Kajakroeren en -besturing; Veiligheids- en reddingsuitrusting voor kajaks; Zeilen voor kajakken; Kajak-loospluggen; Kajakzitjes en -kussens; Spatzeilen voor kajaks; Opslagtassen voor kajakken
da: Sportsartikler > Friluftsliv > Sejling og vandsport > Sejlads og rafting > Kajakroning – tilbehør: Kajakvogne; Cockpitovertræk til kajakker; Tasker til kajakdæk; Beslag og skinner til kajakker; Outriggere til kajakker; Ror og styresystemer til kajakker; Sikkerheds- og redningsudstyr til kajakker; Kajaksejl; Lænsepropper til kajakker; Sæder og hynder til kajakker; Kajakdækkener; Opbevaringstasker til kajakker
hr-HR: Sportska oprema > Rekreacija na otvorenom > Plovidba i vodeni sportovi > Plovljenje čamcem i rafting > Pribor za kajak: Kolica za kajak; Navlake za pilotsku kabinu za kajak; Torbe za kajak; Nosači i tračnice za kajak; Outrigger za kajak; Kormila i upravljanje za kajak; Oprema za sigurnost i spašavanje za kajak; Jedra za kajak; Čepovi za kajak; Sjedala i jastuci za kajak; Navlake protiv prskanja za kajak; Torbe za spremanje kajaka
pl: Sprzęt sportowy > Rekreacja na świeżym powietrzu > Żegluga i sporty wodne > Pływanie łodzią i rafting > Akcesoria kajakarskie: Wózki do kajaków; Pokrowce na kokpit kajaka; Torby na kajak; Uchwyty i szyny do kajaków; Pływaki stabilizujące do kajaków; Stery i systemy sterowania do kajaków; Sprzęt asekuracyjny i ratunkowy do kajaków; Żagle do kajaka; Korki odpływowe do kajaków; Siedzenia i poduszki do kajaków; Fartuchy kajakowe; Torby do przechowywania kajaków
zh-TW: 體育用品 > 室外休閒 > 水上運動 > 划船/泛舟 > 皮艇配件: 獨木舟拖車; 獨木舟座艙罩; 皮艇甲板包; 獨木舟支架與滑軌; 獨木舟舷外浮體; 獨木舟方向舵與轉向系統; 獨木舟安全與救援設備; 皮艇帆; 獨木舟排水孔塞; 獨木舟座椅與坐墊; 獨木舟防水裙; 皮艇收納袋
fr: Équipements sportifs > Loisirs de plein air > Plaisance et sports nautiques > Plaisance et rafting > Accessoires de kayak: Chariots pour kayak; Tauds de cockpit pour kayak; Sacs de pont de kayak; Supports et rails pour kayak; Balanciers pour kayak; Gouvernails et systèmes de direction pour kayak; Équipement de sécurité et de sauvetage pour kayak; Voiles de kayak; Bouchons de dalot pour kayak; Sièges et coussins pour kayak; Jupes de kayak; Sacs de rangement pour kayaks
lt-LT: Sporto prekės > Poilsis lauke > Plaukiojimas valtimis ir vandens sportas > Plaukimas valtimis ir plaustais > Baidarių priedai: Baidarių vežimėliai; Baidarių kabinos uždangalai; Baidarių denio krepšiai; Baidarių tvirtinimo laikikliai ir bėgeliai; Baidarių atramos; Baidarių vairai ir vairavimo sistemos; Baidarių saugos ir gelbėjimo įranga; Baidarių burės; Baidarių drenažo kamščiai; Baidarių sėdynės ir pagalvėlės; Baidarių apsauginiai sijonai; Baidarių laikymo krepšiai
fi: Urheilutarvikkeet > Ulkoharrasteet > Veneily ja vesiurheilu > Veneily ja koskenlasku > Kajakkitarvikkeet: Kajakkikärryt; Kajakin kuljetuspeitteet; Kajakin suojalaukut; Kajakin kiinnikkeet ja kiskot; Kajakin sivukellukkeet; Kajakin peräsimet ja ohjaus; Kajakin turva- ja pelastusvarusteet; Kajakin purjeet; Kajakin tyhjennystulpat; Kajakin istuimet ja pehmusteet; Kajakin aukkopeitteet; Kajakin varastolaukut
pt-BR: Artigos esportivos > Atividades ao ar livre > Canoagem e esportes aquáticos > Navegação e rafting > Acessórios para caiaques: Carrinhos para caiaques; Capas para cockpit de caiaques; Sacos de convés para caiaques; Suportes e trilhos para caiaques; Estabilizadores para caiaques; Lemes e sistemas de direção para caiaques; Equipamentos de segurança e resgate para caiaques; Velas para caiaque; Tampões de drenagem para caiaques; Assentos e almofadas para caiaques; Saias de caiaque; Sacos de armazenamento para caiaque
th: อุปกรณ์กีฬา > สันทนาการกลางแจ้ง > กีฬาทางเรือและทางน้ำ > การล่องเรือและแพ > อุปกรณ์คายัค: รถลากเรือคายัค; ผ้าคลุมที่นั่งเรือคายัค; กระเป๋าใส่ขอบเรือคายัค; อุปกรณ์ยึดและรางเรือคายัค; ทุ่นพยุงเรือคายัค; หางเสือและระบบบังคับเลี้ยวเรือคายัค; อุปกรณ์เพื่อความปลอดภัยและกู้ภัยสำหรับเรือคายัค; ใบเรือคายัค; จุกอุดรูระบายน้ำเรือคายัค; ที่นั่งและเบาะรองนั่งเรือคายัค; ผ้าคลุมกันน้ำกระเด็นเรือคายัค; กระเป๋าเก็บเรือคายัค
el: Αθλητικά είδη > Υπαίθριες δραστηριότητες αναψυχής > Ναυσιπλοΐα & θαλάσσια σπορ > Ναυσιπλοΐα & ράφτινγκ > Αξεσουάρ καγιάκ: Καρότσια μεταφοράς καγιάκ; Καλύμματα κόκπιτ καγιάκ; Τσάντες καταστρώματος για καγιάκ; Βάσεις και ράγες καγιάκ; Σταθεροποιητές καγιάκ; Πηδάλια και συστήματα διεύθυνσης καγιάκ; Εξοπλισμός ασφαλείας και διάσωσης καγιάκ; Ιστιοφόρα για καγιάκ; Τάπες αποστράγγισης καγιάκ; Καθίσματα και μαξιλάρια καγιάκ; Αδιάβροχες φούστες καγιάκ; Τσάντες αποθήκευσης για καγιάκ
tr: Spor Malzemeleri > Açık Hava Etkinlikleri > Kayıkçılık ve Su Sporları > Kayıkçılık ve Rafting > Kayık Aksesuarları: Kajak taşıma arabaları; Kajak kokpit kılıfları; Kayak Güverte Çantaları; Kajak montaj aparatları ve kızakları; Kajak denge şamandıraları; Kajak dümen ve direksiyon sistemleri; Kajak güvenlik ve kurtarma ekipmanları; Kayak Yelkenleri; Kajak tahliye tapaları; Kajak koltuk ve minderleri; Kajak serpinti etekleri; Kayak Saklama Torbaları
ru: Спортивные товары > Активный отдых на открытом воздухе > Гребля и водные виды спорта > Товары для гребли и рафтинга > Аксессуары для байдарок: Тележки для каяков; Чехлы для кокпита каяка; Сумки на деки для байдарок; Крепления и направляющие для каяков; Аутригеры для каяков; Рули и системы управления для каяков; Спасательное оборудование для каякинга; Паруса для байдарок; Заглушки для сливных отверстий каяка; Сиденья и подушки для каяков; Юбки для каяков; Сумки для хранения вещей для байдарок
it: Articoli sportivi > Ricreazione outdoor > Sport acquatici > Nautica e rafting > Accessori per kayak: Carrelli per kayak; Copripozzetto per kayak; Borse da ponte per kayak; Supporti e binari per kayak; Stabilizzatori per kayak; Timoni e sistemi di sterzo per kayak; Attrezzatura di sicurezza e salvataggio per kayak; Vele per kayak; Tappi di scarico per kayak; Sedili e cuscini per kayak; Paraspruzzi per kayak; Borse portaoggetti per kayak
ko: 스포츠용품 > 야외 레크레이션 > 보트 놀이/수상 스포츠 > 보트/래프트 > 카약 부대용품: 카약 카트; 카약 조종석 커버; 카약 데크 가방; 카약 마운트 및 트랙; 카약 아웃리거; 카약 방향타 및 조향 장치; 카약 안전 및 구조 장비; 카약 돛; 카약 스커퍼 플러그; 카약 시트 및 쿠션; 카약 스프레이 스커트; 카약 보관 가방
hu: Sportszerek > Szabadtéri kikapcsolódás > Csónakázás és vízi sportok > Csónakázás és rafting > Kajakkiegészítők: Kajakszállító kocsik; Kajak beülőtakarók; Kajakfedélzeti táskák; Kajak rögzítők és sínek; Kajak kitámasztók; Kajak kormánylapátok és kormányrendszerek; Kajak biztonsági és mentőfelszerelések; Kajakvitorlák; Kajak vízelvezető dugók; Kajakülések és -párnák; Kajak hullámkötények; Kajaktároló táskák
ja: スポーツ用品 > 屋外レクリエーション > ウォータースポーツ・アクティビティ > カヌー・ラフティング > カヤック関連用品: カヤックカート; カヤックコックピットカバー; カヤックデッキバッグ; カヤックマウント・トラック; カヤックアウトリガー; カヤックラダー・ステアリング; カヤック用安全・レスキュー用品; カヤックの帆; カヤックスカッパープラグ; カヤックシート・クッション; カヤックスプレースカート; カヤック収納バッグ
de: Sportartikel > Outdoor-Aktivitäten > Boot- & Wassersport > Bootssport > Kajakzubehör: Kajakwagen; Lukendeckel für Kajaks; Kayak-Decktaschen; Kajak-Halterungen & -Schienen; Kajak-Ausleger; Ruder & Steuerungen für Kajaks; Sicherheits- & Rettungsausrüstung für Kajaks; Kajaksegel; Speigattstöpsel für Kajaks; Kajaksitze & -kissen; Spritzdecken für Kajaks; Kajak-Aufbewahrungstaschen
sk-SK: Športový tovar > Exteriérové rekreakčné športy > Člnkovanie a vodné športy > Člnkovanie a rafting > Príslušenstvo pre kajaky: Kajakové košíky; Kryty kokpitu kajaku; Palubné tašky na kajak; Držiaky a koľajnice pre kajaky; Výložníky na kajak; Kormidlá a riadenie pre kajaky; Bezpečnostné a záchranné vybavenie pre kajaky; Plachty na kajak; Zátky na kajakové odtoky; Sedačky a podložky do kajaku; Sukne na kajak; Úložné tašky na kajak
ro-RO: Articole sportive > Recreere în aer liber > Plimbări cu barca și sporturi nautice > Plimbări cu barca și rafting > Accesorii pentru caiace: Cărucioare pentru caiac; Huse pentru cockpit de caiac; Genți pentru caiace; Suporturi și șine de montare pentru caiac; Balansiere pentru caiac; Cârmă și sisteme de direcție pentru caiac; Echipamente de siguranță și salvare pentru caiac; Pânze pentru caiace; Dopuri de scurgere pentru caiac; Scaune și perne pentru caiac; Fuste de protecție contra stropilor pentru caiac; Portbagaj pentru caiace
es: Equipamiento deportivo > Actividades al aire libre > Deportes acuáticos y navegación deportiva > Navegación y rafting > Accesorios para kayak: Carros para kayak; Cubiertas de cabina para kayak; Bolsas para cubierta de kayak; Soportes y rieles para kayak; Estabilizadores para kayak; Timones y sistemas de dirección para kayak; Equipo de seguridad y rescate para kayak; Velas para kayaks; Tapones de drenaje para kayak; Asientos y cojines para kayak; Faldones para kayak; Bolsas de almacenamiento para kayaks
sl-SI: Športna oprema > Rekreacija na prostem > Plovba in vodni športi > Plovba in rafting > Dodatki za kajake: Vozički za kajak; Pokrovi za kajak; Torbe za pokrove kajakov; Nosilci in vodila za kajak; Stabilizatorji za kajak; Krmila in krmilni sistemi za kajak; Varnostna in reševalna oprema za kajak; Jadra za kajake; Čepi za odtočne odprtine za kajak; Sedeži in blazine za kajake; Krovnice za kajak; Vrečke za shranjevanje kajakov
sv: Sportartiklar > Utomhusaktiviteter > Båt- och vattensporter > Båtsport > Kajaktillbehör: Kajakvagnar; Sittbrunnsöverdrag för kajak; Kajakdäcksväskor; Fästen och skenor för kajak; Utriggare för kajak; Roder och styrsystem för kajak; Säkerhets- och räddningsutrustning för kajak; Kajaksegel; Länspluggar för kajak; Säten och kuddar för kajak; Kapell för kajak; Kajakförvaringspåsar
en: Sporting Goods > Outdoor Recreation > Boating & Water Sports > Boating & Rafting > Kayak Accessories: Kayak Carts; Kayak Cockpit Covers; Kayak Deck Bags; Kayak Mounts & Tracks; Kayak Outriggers; Kayak Rudders & Steering; Kayak Safety & Rescue Equipment; Kayak Sails; Kayak Scupper Plugs; Kayak Seats & Cushions; Kayak Spray Skirts; Kayak Storage Bags
vi: Dụng cụ thể thao > Giải trí ngoài trời > Chèo thuyền và thể thao dưới nước > Chèo thuyển & thả bè > Phụ kiện thuyền kayak: Xe kéo kayak; Bạt phủ buồng lái kayak; Túi boong thuyền kayak; Giá gắn và thanh trượt kayak; Phao thăng bằng kayak; Bánh lái và hệ thống lái kayak; Thiết bị an toàn và cứu hộ kayak; Buồm thuyền Kayak; Nút bịt lỗ thoát nước kayak; Ghế và đệm ngồi kayak; Váy chống nước kayak; Túi đựng thuyền kayak